臺灣高等法院民事裁定　　　　　　　　　94年度再抗字第56號
聲　請　人　乙○○
聲請人與相對人甲○○間支付命令聲明異議事件，對於中華民國
94年 7月25日本院94年度再抗字第35號確定裁定聲請再審，本院
裁定如下：
    主      文
聲請駁回。
聲請訴訟費用由聲請人負擔。
    理      由
一、聲請意旨略以：聲請人對支付命令聲明異議，並未逾20日之
    不變期間。中華郵政股份有限公司台北郵局雖回函台灣台北
    地方法院表示就前開支付命令已於93年 5月25日為寄存送達
    ，惟聲請人家中有80多歲中風老人，有 3個月大的外孫女，
    又有受僱人，家中一定有人在，為何不能依民事訴訟法第
    137條規定為補充送達，足見郵局覆函內容不真實。而郵局
    為寄存送達，並未依民事訴訟法第 138條規定製作送達通知
    書黏貼於門首亦未置於信箱，該次之送達未完成法定程序。
    本次聲請再審，係依民事訴訟法第 497條規定，就足影響裁
    判之重要證物即郵局函件之重要證物漏未斟酌為由而提起。
    請求廢棄本院93年度抗字第3365號、93年度再抗字第82號、
    94年度再抗字第5號、94年度再抗字第9號、94年度再抗字第
    35號裁定等語。
二、按聲請再審應於30日之不變期間提起，聲請人雖於再審聲明
    主張「原確定裁定廢棄，併全部原審裁定廢棄」，惟除本院
    94年度再抗字第35號裁定外，其餘裁定均已逾聲請再審之法
    定期間，是本院僅就本院94年度再抗字第35號確定裁定有無
    合於再審事由審酌之，合先敘明。按，依民事訴訟法第 496
    條不得上訴於第三審法院之事件，除同法第 496條規定外，
    其經第二審確定之判決，如就足影響於判決之重要證物，漏
    未斟酌者，亦得提起再審之訴；惟所謂「重要證物漏未斟酌
    」，係指當事人在前訴訟程序已經提出，第二審確定判決漏
    未於判決理由中斟酌者而言。申言之，該項證物如經斟酌，
    原判決將不致為如此之論斷，若縱經斟酌亦不足影響原判決
    之內容，或原判決曾於理由中說明其為不必要之證據者，均
    與本條規定之要件不符。聲請人主張其家中有老人、小孩及
    受僱人，郵局為何不為補充送達，且送達未依民事訴訟法第
    138 條規定製作送達通知書，未完成合法之送達程序云云。
    查，聲請人前項主張，顯係對台灣台北地方法院 93年8月30
    日93年度促字第 12531號支付命令之送達有所指摘。本院94
    年度再抗字第35號確定裁定，係以聲請人未表明再審事由，
    為不合法，且無主文與理由矛盾之情形，係無理由，而駁回
    聲請人之聲請。聲請人前開主張，既係對原支付命令之送達
    有所指摘，自非屬本院94年度再抗字第35號裁定有漏未斟酌
    重要證物之情形。從而，聲請人本件聲請再審，自無理由，
    應予駁回。
三、裁定如主文。
中　　華　　民　　國　　94　　年　　11　　月　　29　　日
                  民事第二庭審判長法　官    吳謙仁
　　　　　　　　　　　      　　　法　官    魏大喨
　　　　　　　　　　　      　　　法　官    蘇瑞華
正本係照原本作成。
不得抗告。
中　　華　　民　　國　　94　　年　　12　　月　　1 　　日
　　　　　　　　　　　　　　　　　書記官    賴以真
